臺灣高雄地方法院刑事判決　　　　　　　　　　　　九十三年度訴字第一三一一號
　　公　訴　人　臺灣高雄地方法院檢察署檢察官
　　被　　　告　乙○○
右列被告因違反毒品危害防制條例案件，經檢察官提起公訴（九十三年度毒偵字第二
一七三號），於本院準備程序進行中，被告就被訴事實為有罪之陳述，經告知簡式審
判程序之旨，並聽取當事人之意見後，本院認宜以獨任進行簡式審判程序，而裁定進
行簡式審判程序審理，判決如左：
    主  文
乙○○連續施用第一級毒品，處有期徒刑壹年壹月。
    事  實
一、乙○○前因施用毒品案件，經本院以八十七年度毒聲字第二一九八號裁定送觀察
    、勒戒後，在所期間經衛生醫療網支援醫師評定認無繼續施用毒品傾向，由臺灣
    高雄地方法院檢察署於民國八十七年九月十六日以八十七年度偵字第一九二八九
    號不起訴處分在案，復於八十八年間再因施用第一級、第二級毒品案件，經觀察
    、勒戒後，認有繼續施用毒品之傾向，先送強制戒治，並經本院以九十一年度訴
    字第二四三九號分別判處十月、四月，應執行有期徒刑一年確定在案，尚未執行
    完畢。詎不知悔改，明知海洛因業經公告列為毒品危害防制條例第二條第二項之
    第一級毒品，不得非法持有、施用，復基於施用第一級毒品海洛因之概括犯意，
    自九十二年一月間起至九十三年三月二十八日上午九、十時許止，連續在其高雄
    縣大寮鄉住處等處所，以海洛因粉末摻水，再以針筒注射之方式，施用第一級毒
    品海洛因數次。嗣經警於九十三年三月二十八日下午七時十五分許，經乙○○同
    意，採集其尿液送驗後，因呈嗎啡陽性反應，因而查獲全情。
二、案經高雄縣政府警察局林園分局報請台灣高雄地方法院檢察署檢察官偵查起訴。
    理  由
一、本件被告所犯為死刑、無期徒刑、最輕本刑為三年以上有期徒刑以外之罪，其於
    準備程序進行中，就被訴事實為有罪之陳述，經告知簡式審判程序之旨，並聽取
    當事人之意見後，本院認宜以獨任進行簡式審判程序，而裁定進行簡式審判程序
    審理，合先敘明。
二、右揭事實，業據被告乙○○於本院審理中自白不諱，且其定期採取之尿液，經送
    請高雄縣政府衛生局檢驗結果，呈嗎啡陽性反應，有該局九十三年四月五日九三
    煙檢字第五二八號煙毒尿液檢驗成績書、姓名代碼對照表各一紙附卷可稽。參諸
    醫學臨床實驗及根據英國藥學會出版之文獻Isolation and Indentifi- cation
    of Drugs乙書第二百九十三頁載：海洛因經注射入人體後，在體內迅速水解成
    6-Monoacety I morphine，再緩緩繼續水解成嗎啡，然後再循嗎啡之代謝方式排
    出，同書第四百三十一頁至第四百三十二頁並載有：嗎啡經注射入人體後，約百
    分之五十以上於八小時內自尿中排出，至二十四小時排出約百分之九十，但四十
    八小時後仍有微量可檢出等語。此外，按通常健康成人一次注射嗎啡十五公絲，
    而以現行採用蟻醛酸試液及鉬鋑銨酸試液檢檢驗其尿液時，注射後八小時內所排
    尿液易於檢出；八小時至二十四小時，視其取尿時間及尿量多寡，可能檢出；至
    二十四小時以後所排之尿液，用上述方法已難檢出，亦據行政院衛生署藥物食品
    檢驗局七十三年十一月三十日（）藥檢壹字第○三○二二一號函釋明確。是依
    上開說明，佐以被告前揭尿液檢驗報告，足徵被告上開連續施用第一級毒品海洛
    因之自白，核與事實相符，可採為認定事實之依據。另被告前因施用毒品案件，
   經本院以八十七年度毒聲字第二一九八號裁定送觀察、勒戒後，在所期間經衛生
    醫療網支援醫師評定認無繼續施用毒品傾向，由臺灣高雄地方法院檢察署於民國
    八十七年九月十六日以八十七年度偵字第一九二八九號不起訴處分在案，復於八
    十八年間再因施用第一級、第二級毒品案件，經觀察、勒戒後，認有繼續施用毒
    品之傾向，先送強制戒治，並經本院以九十一年度訴字第二四三九號分別判處十
    月、四月，應執行有期徒刑一年確定在案之事實，有台灣高等法院被告全國前案
    紀錄表及台灣高雄地方法院檢察署刑案資料查註紀錄表各一紙附卷可按，其於前
    開不起訴處分確定後，五年內三犯本件施用毒品罪，事證明確，應予依法論科。
三、查毒品危害防制條例業經總統於九十二年七月九日，以華總一義字第０九二００
    一二一九三０號令修正公布，並自九十三年一月九日施行。修正後之毒品危害防
    制條例修正簡化施用毒品者之刑事處遇程序，將原先區分為第一次犯、五年後再
    犯、五年內再犯、或三犯以上，而異其刑事處遇程序，修正為僅區分為初犯、五
    年後再犯及五年內再犯，且強制戒治期間修正為六個月以上，至無繼續強制戒治
    之必要為止，最長不得逾一年，並配合刪除停止強制戒治付保護管束及延長強制
    戒治等規定。然就同條例第十條有關施用第一、二級毒品之罪名及法定刑度，則
    並無任何變更，亦即並無刑法第二條第一項有關行為後法律有變更，應比較新舊
    法之問題。又被告依修正前之毒品危害防制條例規定，係屬檢察官為不起訴處分
    後，五年內三犯施用第一級毒品罪，依修正後之毒品危害防制條例規定，則屬觀
    察勒戒執行完畢釋放後，五年內三犯施用第一級毒品罪，無論依修正前後之毒品
    危害防制條例相關規定，均應由檢察官依法追訴及法院依法審判。況本案係於九
    十三年五月三十一日繫屬於本院，此有臺灣高雄地方法院檢察署九十三年五月二
    十八日雄檢楠劍九三毒偵二一七三字第一七六四五號函在卷可查，非屬於九十二
    年六月六日毒品危害防制條例修正施行（九十三年一月九日）前繫屬法院之施用
    毒品案件，並無毒品危害防制條例第三十五條規定之情形存在，即應由法院依修
    正後規定處理之。是核被告所為，係犯毒品危害防制條例第十條第一項之施用第
    一級毒品罪。又其施用第一級毒品前後持有該毒品之低度行為，應分別被其施用
    之高度行為所吸收，不另論罪。被告先後多次施用第一級毒品海洛因之犯行，時
    間緊接，方法相同，觸犯構成要件相同之罪名，顯係基於概括犯意為之，為連續
    犯，應依刑法第五十六條之規定，以一罪論，並加重其刑。爰審酌被告前有施用
    毒品之不良素行，歷經觀察、勒戒及強制戒治程序後，仍未能徹底戒絕毒品，且
    屢經查獲，隨即再犯，顯見意志不堅，且有失政府制定毒品危害防制條例之立法
    美意，本不宜寬貸，惟念其施用毒品乃自戕一己之身體健康，尚未害及他人，且
    犯後終知能坦承犯行等一切情狀，量處如主文所示之刑。
據上論斷，應依刑事訴訟法第二百七十三條之一第一項、第二百九十九條第一項前段
，毒品危害防制條例第十條第一項，刑法第十一條前段、第五十六條，判決如主文。
本案經檢察官甲○○到庭執行職務。
中      華      民      國      九十三      年      六    月  二十四    日
                                  臺灣高雄地方法院刑事庭
                                      法  官  胡  宜  如
右正本證明與原本無異。
如不服本判決，應於判決送達後十日內，向本院提出上訴狀。
                                      書記官  蘇  溪  林
中      華      民      國      九十三      年      六    月  二十四   日
附錄法條：
毒品危害防制條例第十條
施用第一級毒品者，處六月以上五年以下有期徒刑。
施用第二級毒品者，處三年以下有期徒刑。
